【裁判字號】    97,交聲,622
【裁判日期】    970505
【裁判案由】    違反道路交通管理處罰條例聲明異議
【裁判全文】
臺灣桃園地方法院交通事件裁定         97年度交聲字第622號
原處分機關  交通部公路總局新竹區監理所中壢監理站
異  議  人
即受處分人  甲○○
上列異議人即受處分人因違反道路交通管理處罰條例案件，對於
交通部公路總局新竹區監理所中壢監理站民國97年3 月14日壢監
裁字第裁53-DB0000000號違反道路交通管理事件裁決書所為之處
分（原舉發通知單案號：桃園縣政府警察局桃警局交字第DB000
0000號），聲明異議，本院裁定如下：
    主  文
原處分撤銷。
甲○○不罰。
    理  由
一、聲明異議意旨略以：異議人即受處分人甲○○於民國97年3
    月14日上午5 時48分許（聲明異議狀誤載為2 時20分許），
    駕駛車牌號碼EVS-231 號輕型機車，行經桃園縣中壢市○○
    街163 巷20號前，遭桃園縣政府警察局中壢分局仁愛派出所
    警員攔檢酒醉駕車，經測得呼氣酒精濃度達每公升0.26毫克
    ，乃依道路交通管理處罰條例第35條第1 項第1 款當場掣單
    舉發，惟依據道路交通管理處罰條例第35條第1 項第1 款之
    規定，汽車駕駛人其吐氣所含酒精濃度超過規定標準者，始
    予以處分，且酒測器應有正負0.03之誤差值，是異議人之酒
    測值應係在每公升0.26毫克以下，並不符合上開條例所訂定
    之「超過」規定標準，且異議人未違規肇事，依法應以勸導
    為主，而非開單處罰，故認原處分機關所為違反道路交通管
    理事件裁決書之處分，顯有不當，爰依法聲明異議，請求撤
    銷原處分等語。
二、原處分意旨略以：異議人即受處分人甲○○於97年3 月14日
    上午5 時48分許，駕駛車牌號碼EVS-231 號輕型機車，行經
    桃園縣中壢市○○街163 巷20號前，為桃園縣政府警察局中
    壢分局仁愛派出所警員攔檢，當場測得其呼氣酒精濃度達每
    公升0.26毫克，而依道路交通管理處罰條例第35條第1 項第
    1 款之規定，當場掣單舉發「酒醉駕車」，原處分機關並於
    97年3 月14日以壢監裁字第裁53-DB0000000號裁決書，裁處
    異議人罰鍰新臺幣（下同）15,000元，吊銷駕駛執照，1 年
    內禁考，並施以道安講習等語。
三、按汽車駕駛人飲用酒類或其他類似物後，其吐氣所含酒精濃
    度超過每公升0.25毫克或血液中酒精濃度超過百分之0.05以
    上者，不得駕車，道路交通安全規則第114 條第2 款定有明
    定。另汽車駕駛人，駕駛汽車經測試檢定酒精濃度超過規定
    標準者，處15,000元以上6 萬元以下罰鍰，並當場移置保管
    該汽車及吊扣其駕駛執照1 年，道路交通管理處罰條例第35
    條第1 項第1 款定有明文。再駕駛汽車經測試檢定，其吐氣
    所含酒精濃度超過規定之標準值未逾每公升0.02毫克，而未
    嚴重危害交通安全、秩序或發生交通事故，且情節輕微，以
    不舉發為適當者，交通勤務警察或依法令執行交通稽查任務
    人員得對其施以勸導，免予舉發，對於不聽勸導者，必要時
    ，仍得舉發，並於通知單記明其事件情節及處理意見，供裁
    決參考，違反道路交通管理事件統一裁罰基準及處理細則第
    12條第1 項第12款、第2 項亦有明文。
四、經查：本件異議人甲○○固不否認有於上揭時、地，因酒醉
    駕車經警攔檢，且經警測得其呼氣酒精濃度達每公升0.26毫
    克之情事，並有桃園縣政府警察局舉發違反道路交通管理事
    件通知單影本1 份在卷可稽。依上開違反道路交通管理事件
    統一裁罰基準及處理細則第12條第1 項第12款及第2 項規定
    ，容許交通勤務警察或依法令執行交通稽查人員對駕駛人執
    行酒測，若駕駛人吐氣所含酒精濃度雖超過0.25毫克之標準
    值但未逾每公升0.02毫克，而未嚴重危害交通安全、秩序或
    發生交通事故，且情節輕微時，以不舉發為適當，交通勤務
    警察或依法令執行交通稽查任務人員得對駕駛人施以勸導，
    免予舉發，對於不聽勸導者，必要時，仍得舉發，是賦予執
    行單位之執行審酌之依據。本件異議人測得酒測值為每公升
    0.26毫克，雖已超過標準值，然尚未逾越標準值每公升0.02
    毫克，且依上揭舉發違反道路交通管理事件通知單上，員警
    並未註明其事件情節及處理意見，僅記載「酒後駕駛機車，
    濃度達0.26毫克」之字樣，而原處分機關所為之裁決書上，
    雖加註記載異議人係無照駕駛，然異議人雖為無照駕車，但
    並未有任何事證足以證明異議人有任何嚴重危害交通安全、
    秩序，或發生交通事故，則異議人之情節尚屬輕微；又上揭
    舉發違反道路交通管理事件通知單上亦未記載異議人有何不
    聽勸導之情事，故本院認本件應以不舉發為適當。至異議人
    無照駕駛機車之行為是否構成交通違規，則應由原舉發單位
    或處分機關另行依法處理。
五、綜上所述，原處分機關以異議人酒後駕駛機車，呼氣酒精濃
    度達每公升0.26毫克，尚未逾標準值0.02毫克，而裁決異議
    人罰鍰15,000元，及吊銷駕駛執照，1 年內禁考，並施以道
    安講習之處分，其適用法律難認妥適，原處分機關之裁罰既
    有上開違誤，且異議人執此聲明異議指摘原處分不當，為有
    理由，自應由本院將原處分撤銷，另諭知異議人不罰。
六、依道路交通管理處罰條例第87條第2 項，道路交通案件處理
    辦法第20條前段，裁定如主文。
中    華    民    國    97    年    5     月    5     日
                  交通法庭  法  官  陳  月  雯
以上正本證明與原本無異。
如不服本裁定，應於送達後5 日內，向本院提出抗告狀（應附繕
本）。
                            書記官  王  峻  宏
中    華    民    國    97    年    5     月    5     日


司法院資訊處製作；財團法人民間司法改革基金會備份。
